臺灣新北地方法院三重簡易庭民事判決
                                    111年度重簡字第875號
原      告  吳春財  
輔  佐  人  王乾鑑  
被      告  鄭福盛  

訴訟代理人  鄭淑芬  
            蔡亦展  
上列當事人間請求侵權行為損害賠償（交通）事件，於民國111
年6月9日言詞辯論終結，本院判決如下：
    主  文
原告之訴及其假執行之聲請均駁回。
訴訟費用由原告負擔。 
    事  實  及  理  由
一、原告起訴主張：
(一)緣被告於民國109年3月29日11時39分許，騎乘車牌號碼000-
    000號普通重型機車，沿新北市新莊區福樂街71巷由東往西
    方向行駛，行經同路段13號前時，本應注意車前狀況，並隨
    時採取必要之安全措施，依當時情形並無不能注意之情事，
    竟疏未注意，即貿然騎車向前行駛，致與自對向行駛而來之
    原告所騎乘車牌號碼000-0000號普通重型機車（下稱系爭機
    車）發生碰撞，原告因而受有其他頭痛症候群、腦震盪、胸
    部挫傷、右手挫傷、右手腕擦傷及雙下肢擦傷等傷害。原告
    因此受有下列損害：①醫療費用新臺幣（下同）8,177元。②
    勞動能力喪失609,458元：原告因本件事故受傷，核殘為失
    能等級第十三級，又依殘廢等級喪失或減少勞動力比率表記
    載殘廢等級第十三級喪失勞動力之程度為23.07％，而原告失
    能前之平均工資約為24,625元，則其每年所得收入將減少68
    ,172元（計算式：24,625元×23.07％×12＝68,172元），又原
    告係59年6月21日出生，於本件事故發生時約為49歲，自109
    年3月至其60歲退休止，尚有11年勞動期間，以一年減少之
    收入為68,172元，按年別單利複式霍夫曼計算法計算，原告
    於上開勞動期間所減少之收入為609,458元，故請求原告應
    賠償被告勞動力喪失609,458元。③精神慰撫金20萬元：本件
    事故致原告嚴重失能而受有非財產上之損害，故請求賠償慰
    撫金100萬元。綜上，原告所受損害共817,635元。為此，爰
    依侵權行為之法律關係，請求被告應給付原告817,635元，
    及自民事起訴狀繕本送達翌日起至清償日止，按年息百分之
    5計算之利息。
(二)對被告抗辯之陳述：本件事故係被告應注意未注意前方來車
    ，過失撞擊原告車輛，原告沒有過失，且不起訴處分書記載
    內容僅供參考，由民事訴訟自行斟酌，不受刑事所拘束等語
    。　　
二、被告則請求駁回原告之訴，陳明如受有不利益判決，願供擔
    保免為假執行，並以：依初步分析研判表認定係被告在未劃
    設行車分向標線之路段未靠右行駛，被告並無任何肇事因素
    ，且原告因本件車禍過失傷害犯行，經鈞院110年度審交易
    字第331號刑事判決判處罰金6,000元確定在案，而原告對於
    被告提起之過失傷害告訴，則經臺灣新北地方檢察署以109
    年度偵字第42340號不起訴處分，雖原告不服聲請再議，惟
    經原檢察官審核認不合法而駁回確定。上開兩件刑事案件，
    原告均自承為閃避自小客車所以未靠右行駛乙情，足見被告
    並無過失。又縱鈞院認定被告有過失侵權行為責任，亦有與
    有過失之適用，且原告提供之診斷書、請求之金額及依據均
    不合理等語，以資抗辯。
三、法院之判斷：
(一)原告主張被告於前揭時、地騎乘普通重型機車，因未注意車
    前狀況之過失，致與對向原告騎乘之系爭機車發生碰撞，造
    成原告受傷之事實，固據提出新北市政府警察局新莊分局道
    路交通事故當事人登記聯單、診斷證明書、輔仁大學附設醫
    院醫療費用證明及天主教輔仁大學附設醫院門診醫療費用收
    據等件為證，並經本院依職權向新北市政府警察局新莊分局
    調閱系爭肇事資料核閱屬實，有道路交通事故現場圖、道路
    交通事故調查報告表(一)(二)、新北市政府警察局新莊分局
    道路交通事故談話紀錄表、事故現場相片、新北市政府警察
    局新莊分局道路交通事故當事人酒精測定紀錄表、新北市政
    府警察局新莊分局道路交通事故當事人登記聯單及道路交通
    事故現場草圖等件附卷可資佐證，惟被告對於本件事故之肇
    事責任、原告請求之項目及金額俱有爭執，並以上開情詞置
    辯。
(二)按因故意或過失，不法侵害他人之權利者，負損害賠償責任
    。民法第184條第1項前段定有明文。又當事人主張有利於己
    之事實者，就其事實有舉證之責任，復為民事訴訟法第277
    條前段所明定。民事訴訟如係由原告主張權利者，應先由原
    告負舉證之責，若原告先不能舉證，以證實自己主張之事實
    為真實，則被告就其抗辯事實即令不能舉證，或其所舉證據
    尚有疵累，亦應駁回原告之請求，最高法院17年上字第917
    號判例意旨可資參照。申言之，侵權行為所發生之損害賠償
    請求權，應具備加害行為、侵害權利、行為不法、致生損害
    、相當因果關係、行為人具責任能力及行為人有故意或過失
    等成立要件，若任一要件有所欠缺，即無侵權行為責任之可
    言，且原告應就上開要件負舉證責任。
(三)本件原告固主張被告應負侵權行為損害賠償之全部責任，且
    民事程序不受刑事拘束等情，惟被告辯稱依初步分析研判表
    、本院110年度審交易字第331號刑事判決及臺灣新北地方檢
    察署109年度偵字第42340號不起訴處分書等資料，可知被告
    無肇事責任等語。經查，原告無非係以提出新北市政府警察
    局新莊分局道路交通事故當事人登記聯單、診斷證明書、輔
    仁大學附設醫院醫療費用證明及天主教輔仁大學附設醫院門
    診醫療費用收據等為其論據之佐證，然此尚不足以證明原告
    所受傷害係因被告過失不法行為所造成，又依被告於警詢時
    稱：「（問：請你詳述事故發生經過情形？第一次碰撞部位
    在哪？有何車損？）答：我往福樂街71巷的方向騎，對方從
    對向突然衝過來撞到我。車頭。左邊車身破裂。」等語；原
    告於警詢時陳稱：「（問：請你詳述事故發生經過情形？你
    與對方的車輛，第一次撞擊部位為何？車損為何處？）答：
    我騎車從福樂街往福樂街71巷內，當時停車場內有一台車子
    要出來，我向左靠之後跟對方對撞。我前車頭。左側車身擦
    傷。」等語，此有道路交通事故談話紀錄表在卷可稽，並佐
    以道路交通事故現場圖及現場照片，足見原告騎乘系爭機車
    往肇事地點行進時，有行經在未劃分向線路段未靠右行駛，
    致與被告騎乘之普通重型機車發生碰撞，堪認原告對本件事
    故之發生應具有過失，且本件被告向臺灣新北地方檢察署對
    被告提起過失傷害告訴，並以被告所為涉犯過失傷害罪嫌提
    起公訴，經本院以110年度審交易字第331號刑事判決，判處
    「吳春財犯過失傷害罪，處罰新臺幣陸仟元，如易服勞役，
    以新臺幣壹仟元折算壹日。」確定在案；原告則亦向臺灣新
    北地方檢察署對被告提起過失傷害告訴，經該署以109年度
    偵字第42340號不起訴處分，雖原告不服該不起訴處分聲請
    再議，惟經原檢察官審核認不合法而駁回確定，此經本院職
    權調取臺灣新北地方檢察署109年度偵字第42340號偵查卷宗
    核閱核閱屬實，並有本院110年度審交易字第331號刑事判決
    及臺灣新北地方檢察署109年度偵字第42340號不起訴處分書
    附卷可憑，足認原告騎乘系爭機車時，有行經在未劃分向線
    路段，未靠右行駛之過失，而有違道路交通安全規則之規定
    ，被告則無過失責任，是新北市政府警察局交通警察大隊亦
    同此認定「吳春財疑在未劃設分車分向標線之路段未靠右行
    駛。鄭福盛尚未發現肇事因素」，此有道路交通事故初步分
    析研判表附卷可佐，益徵原告就本事故之發生，確應負全部
    過失責任甚明。是以，本院110年度審交易字第331號刑事判
    決、臺灣新北地方檢察署109年度偵字第42340號不起訴處分
    書及道路交通事故初步分析研判表之結論均與同本院上開認
    定之結果相符，況原告主張被告應負全部過失責任等語，亦
    未提出其他積極證據足資認定被告之過失責任，原告此部分
    之主張，自屬無據，洵非可採，是被告對本件車禍事故之發
    生確無肇事責任。
四、綜上所述，原告並未舉證被告有何過失責任，自難認被告應
    對原告所受傷害負賠償之責。從而，原告本於侵權行為之法
    律關係，請求被告應給付原告817,635元，及自起訴狀繕本
    送達翌日起至清償日止，按年息百分之5計算之利息，為無
    理由，應予駁回。
五、本件事證已臻明確，兩造其餘攻擊防禦方法及所提之證據，
    核與判決結果無影響，毋庸再予一一論述，併此敘明。 
六、結論：原告之訴為無理由，依民事訴訟法第436條第2項前段
    、第78條，判決如主文。
中　　華　　民　　國　　111 　年　　6 　　月　　14　　日
                      臺灣新北地方法院三重簡易庭
                          法      官  彭松江
以上正本係照原本作成。
如不服本判決，應於送達後20日內，向本院提出上訴狀並表明上
訴理由，如於本判決宣示後送達前提起上訴者，應於判決送達後
20日內補提上訴理由書（須附繕本）。
中　　華　　民　　國　　111 　年　　6 　　月　　14　　日
                          書  記  官  許雁婷